Inventaris van het archief van de Algemene Bond voor Ouderen (ANBO) en rechtsvoorgangers, 1947-2001
Nationaal Archief, Den Haag
- Algemene Nederlandse Bond voor Ouderen (ANBO), A
  - Stukken van algemene aard, A.1
    - Notulen, A.1.1
      - Notulen Hoofd Bestuur (Algemeen Bestuur)., 1978 - 1990; 18-34; 13 pakken, 4 omslagen
        - Zie algemene onderwerpen notulen HB en daarnaast het volgende: landelijk platform welzijnswerk voor ouderen; relatie ouderenbonden en gecoördineerd bejaardenwerk; nota: inspraak ouderen in het kader van de WVG agglomoratie Eindhoven; besprekingen met bureau Kern Konsult: rapport "Anbobeleid en Structuur"; flankerend ouderenbeleid; Humanitas project "Over wonen van Ouderen gesproken"; contacten met ministeries en politieke partijen; wetenswaardigheden 1985; standpuntbepaling van vertegenwoordigers Anbo in Cosbo; discussienota werkplan 1986 nieuwe stijl; discussienota Anbo jubileumcongres; standpunt HB m.b.t. het bezoek van geestelijk gehandicapten aan Anbo activiteiten; Beurs voor Senioren standpunt Anbo; nieuwe ontwikkelingen kadervorming. 1985, 26
        - Zie algemene onderwerpen notulen HB en daarnaast het volgende: Pas-65; Stichting Kiosk; Over wonen van Ouderen gesproken; FNV Kiezen voor nieuwe kansen: 'Voor alle zekerheid'; bureau Anbo organisatieschema; werkplan 1986; rapport van het Octogoonproject Vergrijzing: 'Wie dan leeft nu zorgt'; discussienota 'Woontussenvoorzieningen in het ouderenbeleid'; Ouderen doen mee; werkplan 1987; onvrede over functioneren DB en HB; "Wonen en voorzieningen"; Anbo-ombudswerk; seniorenraden; samenwerkingsverband ouderenorganisaties Rotterdam; Stichting 'Beurs voor senioren'; Rapport Kern Konsult; nota 'Afdelingskadervorming'; project interne voorlichting; notitie Anbo - huisstijl; Stichting Eurag congres 1988; reactie Anbo op de troonrede; evaluatie-/voortgangsverslag Anbo-"projecten"; onderzoek instelling werkgroep educatie; rapport WVC: "Ouderenbeleid onder vuur"; rapport "Oudere vrouwen en de Anbo"; notitie inzake service vermindering PTT; circulaire "Seniorenraden en de beïnvloeding van het plaatselijk ouderenbeleid coor de ouderenbonden"; discussienota inkomens van ouderen in de toekomst. 1986, 27
        - Zie algemene onderwerpen notulen HB en daarnaast het volgende: Eurag en rapporten Eurag; Stichting Studie- en informatiecentrum Ouderenbeleid NFB; interne communicatie; werkplan 1987; crisis functioneren DB o.a. inzake Bondsbureau; BCG Interim-management: tijdelijke waarneming direkteur Bondsbureau; opzet Begeleidingscommissie (BGcie); taakomschrijving werkgroep permanente educatie; samenstelling sollicitatiecommissies; aktie PTT-telefoontarieven voor lokale gesprekken; rapport "Bereidheid tot verandering" van de commissie Structuur en Financiering Gezondheidszorg van WVC; Samen op Weg en Anbo-Informatief; Stichting Jan van der Waalsfonds; propaganda/ledenwerfplan; Stichting Vitaal, Nationaal Fonds Ouder Worden in Gezondheid; NS 60+ Seniorenkaart; Derde Levensfonds; voorstel voor een Redactiestatuut Samen op Weg; 10 jarig jubileum Anbo en opening nieuw kantoorpand. 1987, 28
        - Royementverzoek; schorsingsverzoek. 1987, 29; 1 omslag
        - Zie algemene onderwerpen notulen HB en daarnaast het volgende: profielschetsen bestuursleden ANBO; internationale contacten; huisvesting Bondsbureau, Bondsraad; conacten met vakbonden, ministeries en politieke partijen; flankerend ouderenbeleid; het toelaten van gepensioneerden in besturen van pensioenfondsen; beleidsplan 1988-1992 en bijgestelde versies; notitie "Enkele suggesties aan het HB bij de nota van de cie. verzorgingstehuizen; reactie van de ANBO op CDA discussienota "Verantwoordelijke samenleving"; Europees Platform Seniorenorganisaties; reactie ANBO inzake oprichting werkgroep 55+ FNV Apeldoorn; nieuwe ontwikkelingen inzake steunfunctionarissen; nota inzake " Naar een nieuwe bestuursstructuur voor het COSBO"; Jan van der Waalfonds; nota "Toekomend inkomen"; redactieraad en restyling SOW; opheffing NFB per 1-1-1989. 1988, 30
        - Zie algemene onderwerpen notulen HB en daarnaast het volgende: "Ouderen en beleid van objekt naar subjekt, advies inzake de nota Ouderenbeleid, voortgangsrapportage 1982-1988; redactiestatuut SOW;veerboot Texel; actie tegen nota 'Volkshuisvesting in de jaren negentig'; taakomschrijving van de verschillende portefeuillehouders; beleidsplan 1989-1993; Anbo verzekeringen WA en Ongevallen; beleidsnotitie voorlichting; serie boeken Factor 50+; Samenwerking De Horst - Anbo; notitie samenwerking Anbo-LSOB Scholingen; notitie 'Knelpunten in de sociaal economische positie van ouderen' (een globale inventarisatie); werkplan Welzijn 1989; knipselkrant; visie "De oudere als consument"; Seniorenraden; historisch onderzoek voor de ANBO; inleiding over "Wonen voor ouderen in een stadsvernieuwings- gebied"; samenwerkingsovereenkomst ANBO-Humanitas inzake projekt "Over wonen van ouderen gesproken"; discussienota "Veroudering en preventie"; ontwerp Kerndocument Gezondheidsbeleid 1990-1995; Liften maken het leven lichter. januari t/m mei 1989, 31
        - Zie algemene onderwerpen notulen HB en daarnaast het volgende: Tjdelijke Projektgroep Scholing en Vorming; overleg met de vakbonden (o.a. aktie); samenwerkingsovereenkomst ANBO-Humanitas inzake projekt "Over wonen van ouderen; ontwerp Kerndocument Gezondheidsbeleid 1990-1995; EPSO Nederland; "Oud en machteloos?" Over het aandeel van ouderen in politiek en bestuur; project Ouderenbelangen Noord-Holland (PON); Anbo afdeling Buitenland; Informatiepunt sponsoring welzijnssector; mishandeling van ouderen; pincode; rapport van de sectie beleidsvoorbereiding; "Welzijn: een verdere afbakening"; verhouding ANBO - Unie KBO - PCOB en COSBO; projekt leeftijdsdiscriminatie; voorbeeldbrief aan Gedeputeerde Staten; overleg politieke partijen en vakbonden; Stichting Woonwenselijk; lid van verdienste bij gewesten en afdelingen en criteria; OR ANBO; Jan van der Waalfonds; contributiesystematiek; conceptnota "Wonen"; profielschets bondsvoorzitter; functioneren Bondsraad (BR); ouderen en hun huisdieren; Beleidsplan 1990-1993 Scholing en Vorming;presentatie "Handleiding Penningmeester". juni t/m december 1989, 32
        - Zie algemene onderwerpen notulen HB en daarnaast het volgende: criminaliteitspreventie en beschermingspolitie; contacten met andere organisaties; contacten met vakbeweging, ministeries en politieke partijen; redactieraad SOW; beleidsplan scholing en vorming 1991-1994; Flankerend Ouderen Beleid (FOB) subsidie; leeftijdsdiscriminatie; Raad voor het Ouderenbeleid; Bondsraad; Europees Platform Senioren Organisaties (EPSO); perikelen gewest Den Haag; NS actie; concept overeenkomst met uitg. Nijgh en van Ditmar inzake uitgave voorlichtingsboeken; geschiedeniswinkel RUGroningen; knipselkrant; toekomstige overlegstruktuur Cosbo; reactie Anbo inzake nota vrijwilligerswerk; aanbevelingen ouderenbonden opgenomen in een nota Pensioenen met pre-advies; Cosbo projekt "Koopkracht voorzien" met pre-advies; regeling steunfunktionarissen; nota WVC "Ouderen in tel" met reactie ouderenbonden. januari t/m maart 1990, 33
        - Idem + concept Anbo-nota "Vrouwen". april t/m december 1990, 34
      - Notulen Algemene Vergadering/Jubileumcongres, 1978 - 1990; 35-50; 13 omslagen en 3 pakken
        Met o.a. beschrijvingsbrief en agenda; voorstellen, moties en amendementen; financiële stukken.
        - Buitengewone Algemene Vergadering: oprichtingsvergadering met o.a. agenda; jaarverslagen 1977; voorstellen; verslag kascommissie; informatiefolder uitgegeven n.a.v. de oprichting van de ANBO; toespraken van de heren J. van der Waal, voorz.; J.B.Vlam; G.C. Wallis de Vries, minister; mr. M. van Thiel, voorz. COSBO; M.S. Negenman, FNV; presentielijst op kaartsysteem; eerste verschijning maandblad SOW met aankondiging samengaan BvS en ABvB; artikil in de Schakel nr. 3 mei 1977 over onze fusiepogingen. 15 april 1978, 35; pak
        - Concept Huishoudelijk Reglement; agenda en voorstellen; verslag tien maanden Anbo; financieel overzicht negen maanden Anbo; wijziging statuten; krantenknipsels oprichtingsvergadering; samenvatting bezuinigingsnota, bestek '81. nov. 1978, 36
        - Buitengewone Algemene Vergadering van 28 mei met presentielijst en namen van afgevaardigden; Agemene vergadering van 16 nov met o.a beschrijvingsbrief en agenda; voorstellen, moties en amendementen; financieel verslag; afdruk Samen Op Weg inzake jaarverslag 1978; presentielijst; persberichten. 1979, 37
        - Met o.a. beschrijvingsbrief en agenda; voorstellen, moties en amendementen; financiéle stukken; jaarverslag 1979. 1980, 38
        - Met o.a. beschrijvingsbrief en agenda; voorstellen, moties en amendementen; financiéle stukken; jaarverslag 1980; persbericht; besluiten, suggesties en wensen AV 1981; inleiding de Hr. K.J. Kuiper over de toekomstige ontwikkelingen van de Bond mede i.v.m. de contributieverhoging. 1981, 39
        - Met o.a. beschrijvingsbrief en agenda; voorstellen, moties en amendementen; financiéle stukken; jaarverslag 1981; persbericht; inleiding door de hr. J.J.M.Kuypers over de decentralisatie van het welzijnsbeleid. 1982, 40
        - Met o.a. beschrijvingsbrief en agenda; voorstellen, moties en amendementen; financiéle stukken; jaarverslag 1982; rede Hr. G.L. Elsen, vertegenwoordiger van Cosbo Nederland. 1983, 41
        - Met o.a. beschrijvingsbrief en agenda; voorstellen, moties en amendementen; financiéle stukken; jaarverslag 1983. 1984, 42
        - Met o.a. beschrijvingsbrief en agenda; voorstellen, moties en amendementen; financiéle stukken; jaarverslag 1984; verkiezingen bestuur en commissies. 1985, 43
        - Met o.a. congres over ouderen en politiek op 22 april; beschrijvingsbrief en agenda 21 november; voorstellen, moties en amendementen; financiéle stukken; jaarverslag 1985; openingstoespraak voorzitter; werkplan 1987; bestuursverkiezingen. 1986, 44
        - Jubileumcongres: congreskrant en toespraken over "Ouderen en politiek"; correspondentie over de film "Je toekomst is nog niet geweest"; uitslagen onderzoek ANBO-enquête "hoe ouderen denken over actuele zaken". 22 april 1986, 45; pak
        - Met o.a. beschrijvingsbrief en agenda; voorstellen, moties en amendementen; financiéle stukken; jaarverslag 1986; openingstoespraak door de hr. K.J. Kuiper; concept statuten en reglementen, juni 1987; kandidatuur verkiezingen HB-leden. 1987, 46
        - Buitengewone Algemene Vergadering: Statuten 22 maart 1988; statuten en reglementen; stemprocedure; kandidaten Hoofdbestuur; verkiezing Hoofdbestuur; discussiestuk naar Anbo beleidsplan 1989-1993; openingstoespraak en verslag buitengewone algemene ledenvergadering 16-juni-1988., 47; pak
        - Met o.a. beschrijvingsbrief en agenda; voorstellen, moties en amendementen; financiéle stukken; jaarverslag 1987; werkplan 1989; inleiding door de hr. C. Egas over de stand van zaken Voorlopige Raad voor het Ouderenbeleid; discussie Beleidsplan 1989-1993. 25 nov. 1988, 48
        - Met o.a. beschrijvingsbrief en agenda; voorstellen, moties en amendementen; financiéle stukken; jaarverslag 1988; verslag AV 25 november 1988. persbericht; korte punten uit de toespraak van mevr. J. Lansink, bestuurslid van het Jan van der Waalsfonds; hoofdpunten uit de rede van de hr. J.T. Vellenga, vice-voorzitter van de voorlopige Raad voor het Ouderenbeleid; interpretatie en uitleg inzake afwijking van de statuten en reglementen. 1989, 49
        - Met o.a. beschrijvingsbrief en agenda; voorstellen, moties en amendementen; financiéle stukken; jaarverslag 1989; jaarverslag 1990. 1990, 50
      - Correspondentie met leden, afdelingen en gewesten; notulen Klein Dagelijks Bestuur; voorbereiding HB vergaderingen en Algemene Vergadering en evaluatie; maandblad Samen op Weg; commissies ANBO; samenwerkingsverbanden; overleg met Ministeries, vakbonden en politieke partijen; personeelszaken; organisatorische zaken; kadervorming en scholing; begrotingen en financiële overzichten, contributie; ledenwerving en propaganda; automatisering; Anbo zendtijd bij omroepen; Anbo reisorganisatie; royementen; Philips Pensioenvereniging wil lid worden van de Cosbo., 1980; 51; 1 omslag
      - Financiële commissie t.a.v. concept begroting 1981, 1980; 52; 1 omslag
      - Commissie Internationale Zaken over "De ouderenbonden en Europa", standpunten, visie HB, 1990; 53; 1 omslag
      - Ingekomen brieven, 1977 - 1989; 54-64; 10 omslagen, 1 stuk
        - Brief ministerie inzake subsidiëring na fusie; verder correspondentie over de fusie eind 1977; uitnodiging propaganda-avond Werkendam. 1977, 54
        - Correspondentie met afdelingen en leden; conceptdocumenten m.b.t. aankoop Weerdsingel @Z 18a;; verslag verg. over welzijnsplanning in afdeling Veendam; Nederlands Instituut voor Gerontologie. 1978, 55
        - Nieuwe editie wetenswaardigheden; reactie op bestek 1981; kort verslag gesprek ANBO en Ned. Middenstandsbank. 1979, 56
        - Correspondentie met afdelingen inzake ledenkaarten en "wetenswaardigheden 1982". 1981, 57; 1 stuk
        - Correspondentie met afdelingen 1982, 58
        - Correspondentie met de afdeling Hoensbroek inzake gecoördineerd Bejaardenwerk; samenwerking binnen Cosbo Geleen. 1983, 59
        - Standpuntbepaling "flankerend beleid" van de PCOB; correspondentie inzake artikel Samen op Weg "Waarover spraken zij?"; videofilm "Rechten of regels"; overzicht gewestelijke najaarsvergadering; gewest Zuid-Holland balans, resultatenoverzicht, saldi en lijst afdelingen. 1984, 60
        - Correspondentie met leden van het Hoofdbestuur en afdelingen over de gewestelijke najaarsvergaderingen; programma persconferentie Beurs voor Senioren juni;inleiding van de heer K.J. Kuiper op de Beurs voor Senioren; corr. over videofilms en brochures. 1985, 61
        - Correspondentie met leden van het Hoofdbestuur en afdelingen inzake gewestelijke voorjaars- en najaarsvergaderingen; jaarzegels; brief aan de PvdA inzake Pas65. 1986, 62
        - Notitie verslaglegging gewestelijke vergaderingen; verslag gewest N-H. 15 april. 1987, 63
        - Correspondentie over transportakte Weerdsingel; overleg met FNV; interne memo kosten jaarverslag; pincode. 1989, 64
  - Stukken betreffende bijzondere onderwerpen, A.2
    - Oprichting en organisatie, A.2.1
      - Statuten 6 december 1977, 65; 1 omslag
    - Wijzigingen in statuten en reglementen, A.2.2
      - Wijziging statuten en reglementen, 1979, 1982, 1988, 1990; 66; 1 omslag
    - Bestuur ANBO, A.2.3
      - Correspondentie, 1981; 67; 1 omslag
      - Lijsten hoofdbestuursleden, dagelijks bestuur, steunfunctionarissen gewesten, leden Bondsraad, personeelsformatie., 1979 - 1990; 68; 1 stuk
    - Leden ANBO, A.2.4
      - Lijst leden van verdienste., 1979; 69; 1 stuk
      - Reglement lidmaatschap van verdienste; aantal afdelingen en ledenstand per gewest., 1981; 70; 1 omslag
      - Lijst leden van verdienste; Richtlijnen benoeming lidmaatschap van verdienste en Koninklijke Onderscheiding; Oorkonde lidmaatschap van verdienste., 1989; 71; 1 omslag
    - Personeel ANBO, A.2.5
      - Stukken betreffende benoeming, beoordeling, ontslag, algemene instructies personeelshandboek binnen ANBO, 1986 - 1989; 72-75; 3 omslagen, 1 stuk
        - Arbeidsovereenkomst 1986, 72; 1 stuk
        - Functie omschrijving van de directeur/ambtelijk secretaris 1987, 73
        - Evaluatie van de gewestelijke steunfunctie 1989, 74
        - Reorganisatie Bondsbureau/formatie beleidsmedewerkers 1989, 75
      - Werkgeversvereniging / Maatschappelijke dienstverlening: agenda en bijlagen ledenvergadering; Werkgeversvereniging Sociaal Cultureel Werk: agenda en bijlagen ledenvergadering; besproken is: de oprichting van de vereniging van Ondernemingen in de gepremieerde en gesubsidieerde sector., 1986 - 1988; 76; 1 pak
    - Huisvesting ANBO, A.2.6
      - Verbouwing Weerdsingel 1978; uitnodiging opening pand 7 maart 1979; receptie boek opening., 1978, 1979; 77; 1 omslag
        Foto.
      - Officiële opening Weerdsingel op 25 oktober; receptieboek; open dag Weerdsingel 12 december., 1990; 78; 1 omslag
        Banddeel.
    - Boekhouding en financiële verantwoording, A.2.7
      - Algemeen, 1978 - 1988; 79-82; 3 stukken, 1 omslag
        - Omzetting financiën BvS naar ANBO 1978, 79
        - De Penningmeester: informatie over zijn werk 1979, 80
        - Financiële correspondentie reis- en verblijfskosten vergoeding EURAG 1980, 81
        - Bewijs van lidmaatschap 1986(contributieprijsontwikkeling), 1988; handleiding voor penningmeesters. 1988, 82; 1 omslag
    - Accountantsrapporten, A.2.8.
      - Accountantsrapport, 1978 - 1984, 1986; 83; 1 pak
    - Communicatie uitingen binnen vereniging, A.2.9.
      - Maandblad (of in andere regelmaat), kaderblad o.a., 84-93
        - Samen Op Weg, 1978 - 1979, 84
          Banddeel
        - Copy SOW 1978: verschillende artikelen, brieven, beleidsstukken, die wel of niet in het maandblad zijn opgenomen t.a.v. wonen voor ouderen, rapport verzorgingskosten verzorgingstehuizen 3, kadervorming, NS kortingsaanbod, beschouwingen over ouderdom van J.F. Oostermeyer, psycholoog, en van J.F. Prinse, soc.drs., "De bejaarde in de huidige maatschappij", verhuizing ANBO naar de Weerdsingel, gedicht, handgeschreven inleiding tot de 1e Algemene Vergadering ANBO door J. v.d. Waal; Technische gegevens t.a.v. Maandblad Samen Op Weg. 1978, 85; 1omslag
          Foto
        - Copy SOW 1979: artikel De financiële toekomst van de ANBO. 1979, 86; 1 stuk
        - Samen Op Weg 1980 - 1981, 87
        - Samen Op Weg 1982 - 1983, 88
        - Copy SOW 1982: Nieuws uitde Bond. 1982, 89; 1 stuk
        - Samen Op Weg 1984 - 1985, 90
        - Samen Op Weg 1986 - 1987, 91
        - Copy SOW 1986: copy verschillende onderwerpen. 1986, 92; 1 omslag
        - Samen Op Weg 1988 - 1989, 93
      - Nieuwsbrief voor afdelingen, A.2.9.1
        - Kaderblad ANBO-Educatief - april 1989, september 1989, 94; 1 omslag
        - Kaderblad ANBO-Informatief - Jaargang 1 1t/m 4; jrg.2 1 t/m 4; jrg. 3 apr.-mei, jul.-aug., dec.; jrg. 4 mrt., apr., sept., dec., 1984 - 1989; 95; 1 omslag
        - Jubileumuitgaven, 96-98
          - "De macht van het getal", jubileumuitgave (2000): uit de volgende publikaties zijn teksten gehaald: "Tussen Bingo en Belang"1986; "Openluchtrecreatie en de Oudere Mens" 1972; "Fundamenteel Ouderenbeleid" 1983; "Zwartboek 'Oud Zeer' " 1983., 96; 1 omslag
          - "De macht van het getal": nota's, discussiestukken en tijdschriften, waaruit onderwerpen gehaald zijn., 97; 1 omslag
          - "De macht van het getal": geplaatste foto's en illustraties en ledenwerf- en propagandafolders., 98; 1 omslag
            Foto's
        - Ledenwerffolders, 99-103
          - Met elkaar krjg je meer voor elkaar; Wij stellen ons voor....(1978); De bond voor de toekomst, 99; onbekend jaartal
            1 omslag
          - U heeft Abraham gezien.... 1982, 100; 1 stuk
          - Belangenbehartiging en sociale contacten staan voorop in ons werk. 1984, 101; 1 stuk
          - N Kwestie van kiezen en delen; 'n Kwestie van willen weten. 1985, 102; 1 omslag
          - N Kwestie van doen; Als u ook wilt meetellen; Wij ouderen knappen het zelf op; 1986, 103; 1 omslag
        - Voorstel om een toneelgroep samen te stellen., 1982; 104; 1 stuk Knipsels
        - Knipsels: artikel Parool: ANBO geeft 'jongere oudere' tanden, 1987; 105; 1 stuk
      - Ondersteuning gewesten en afdelingen, A.2.9.2
        - Propaganda & Ledenwerving: commissies, plannen, A.2.9.2.1
          - Werkmap "Publiciteit"; Ledenaktie Overijssel, 1988; 106; 1 omslag
        - Scholing & Toerusting: commissies en plannen, A.2.9.2.2
          - Inleiding tot discussie over integratie en participatie van ouderen in de samenleving door H. de Jong, beleidsmedewerker ANBO, 1978; 107; 1 stuk
          - Plannen maken is vooruitzien; Gecoördineerd Bejaardenwerk; Het Bejaardenoord; Vergaderen;Informatie over het ontstaan van de ANBO., 1979; 108; 1 omslag
          - Het werk van de ouderenbonden in Nederland; de Penningmeester., 1980; 109; 1 stuk
          - Gecoördineerd Bejaardenwerk; ANBO, informatie over ontstaan, etc.; Verslag kadervorming 1981, 1982; 110; 1 omslag
          - Vergaderen., 1983; 111; 1 stuk
          - Vormingswerk van de ANBO, jaarverslag 1983., 1984; 112; 1 stuk
          - Vormingswerk van de ANBO, jaarverslag 1984; Ouderen en zelfstandigheid: 'n kwestie van willen weten; Ouderen en belastingen., 1985; 113; 1 stuk
          - Factor 50+: Besturen in kort bestek, handleiding voor afdelingsbestuurders van ouderenbonden; belangenbehartiging en emancipatie; speerpuntenplan van gewest ter ondersteuning van afdelingen., 1987; 114; 1 omslag
          - Factor 50+: Partners en Partijen, gecoördineerd ouderenwerk en de ouderenbonden; blokkendoos: cursusmateriaal, 1988; 115; 1 omslag
          - Factor 50+: Plannen maken, werkboek voor afdelingsbestuurders; Beleidsnotitie voorlichting?; Nooit te oud om te leren; Oud en machteloos? Over het aandeel van ouderen in politiek en bestuur., 1989; 116; 1 omslag
          - Kadervorming Noodzaak; Syllabus Bestuurskunde voor Ouderen deel I en II; Communicatie; Verhouding Ouderenbonden tot het geïnstitutionaliseerde Ouderenwerk., 1978 - 1981, 1987; 117; 1 omslag
        - Afdeling Verenigingszaken & Interne organisatie, A.2.9.2.3
          - Amsterdam (15000). Rede Hr. Sanders verg. 29-09-1978; notulen en bijlagen gewestelijke bestuursverg., voorjaarsverg. en najaarsvergadering 1980-1983; notulen en bijlagen bestuursverg. en najaarsverg.1988; netwerkproject "stadsdeelbelangen ouderen"; enquête gezinsverzorging; bespreekstuk "ouderen adviesraden en hun omgeving"., 1978, 1980-1983, 1988; 118; 1 pak
          - Noord-Holland (45000 en 46000). 1985: notulen en bijlagen van de bestuurs-, voorjaars- en najaarsvergaderingen; themadag "ouderen doen mee" en "ouderen en wonen"; actie hulp bij winterse omstandigheden en stookkostentoeslag; knipselkrant; agenda en bijlagen voorjaarsvergadering 1986., 1985, 1986; 119; 1 omslag
          - Zuid-Holland (50000 en 51000). Correspondentie met bondsbestuur en afdelingen; voorstel om te komen tot samenstelling van een toneelgroep (1982); leeftijdsinventarisatie (1984)., 1980 - 1984; 120; 1 omslag
          - Zeeland (55000). Jaarverslag 1978; uitnodiging Zeeuwse landdag 1979; correspondentie m.b.t. deelname aan Zeeuwse Raad voor Ouderen., 1978, 1979 en 1983; 121; 1 omslag
          - Limburg (65000). Correspondentie met Bondsbestuur inzake kadervormingsbeleid, 1984; 122; 1 omslag
          - Drenthe (75000). Correspondentie; enquête m.b.t. samenwerking indikatiecie. + project geoördineerdbejaardenwerk; landdag 1980 + 1984; oprichting Provinciaal Platform Gecoördineerd Bejaardenwerk., 1980 - 1987; 123; 1 omslag
          - Overijssel (80000). Correspondentie inzake ledenwerving Westervoort; programma gewestelijke familiedag en toespraken 22-05-1986; notulen en bijlagen bestuursverg.. Voorjaarsverg. en najaarsverg.; COSBO voorstel Huisvestingsproject in Overijssel., 1985 - 1987; 124; 1 omslag
          - Gelderland (85000). Kostenoverzicht 1982;werkplan 1983 en beleidsplan 1983-1986; correspondentie betreffende Toogdag 1983 en Seniorenbeurs/congres 1984. 1982, 1983, 1982-1986; 125; 1 omslag
          - Oprichtingsdata afdelingen, 1906 - 1975; 126; 1 omslag
          - Onderzoeksrapport inzake ANBO, 1988; 127; 1 stuk
          - Omvorming rayons ABvB en gewesten BvS tot gewesten van de ANBO., 1977, 1978; 128; 1 omslag
      - Collectieve Belangenbehartiging, A.2.9.3
        - Pensioen(ontwikkeling) & Inkomen: commissies en acties, A.2.9.3.1
          - "Zorgen voor morgen en wat komt daarvan terecht" onderzoek inkomenspositie ouderen., 1984; 129; 1 stuk
        - Wonen en woonomgeving (veiligheid): commissies en acties, A.2.9.3.2